---
title: "Analisis_Descriptivo_Dropout"
output: html_document
date: "2023-03-04"
---

# ¿Los alumnos dejan la carrera?

```{r}
datos <- read.csv("dropout.csv")
library(ggplot2)
library(dplyr)
#library(plotly)
library(gridExtra)
library(caret)
library(rpart.plot)
library(class)
library(gtable)
#library(ggmosaic)
library(ggridges)
library(fmsb)


set.seed(125)

```

### Organizo el dataset

```{r}
datos$Target <- as.factor(datos$Target)

datos <- datos %>% 
  mutate(Gender = case_when(
    Gender == 0 ~ "mujer",
    Gender == 1 ~ "hombre",
    TRUE ~ NA_character_
  ))
datos$Gender <- as.factor(datos$Gender)


datos <- datos %>% 
  mutate(Marital.status = case_when(
    Marital.status == 1 ~ "single",
    Marital.status == 2 ~ "married",
    Marital.status == 3 ~ "widower",
    Marital.status == 4 ~ "divorced",
    Marital.status == 5 ~ "facto union",
    Marital.status == 6 ~ "legally separated",
    TRUE ~ NA_character_
  ))

datos$Marital.status <- as.factor(datos$Marital.status)

datos <- datos %>% 
  mutate(Course = case_when(
    Course == 1 ~ "Biofuel Production Technologies",
    Course == 2 ~ "Animation and Multimedia Design",
    Course == 3 ~ "Social Service (evening attendance)",
    Course == 4 ~ "Agronomy",
    Course == 5 ~ "Communication Design",
    Course == 6 ~ "Veterinary Nursing",
    Course == 7 ~ "Informatics Engineering",
    Course == 8 ~ "Equinculture",
    Course == 9 ~ "Management",
    Course == 10 ~ "Social Service",
    Course == 11 ~ "Tourism",
    Course == 12 ~ "Nursing",
    Course == 13 ~ "Oral Hygiene",
    Course == 14 ~ "Advertising and Marketing Management",
    Course == 15 ~ "Journalism and Communication",
    Course == 16 ~ "Basic Education",
    Course == 17 ~ "Management",
    TRUE ~ NA_character_
  ))

datos$Course <- as.factor(datos$Course)


datos <- datos %>% 
  mutate(Nacionality = case_when(
    Nacionality == 1 ~ "Portuguese",
    Nacionality == 2 ~ "German",
    Nacionality == 3 ~ "Spanish",
    Nacionality == 4 ~ "Italian",
    Nacionality == 5 ~ "Dutch",
    Nacionality == 6 ~ "English",
    Nacionality == 7 ~ "Lithuanian",
    Nacionality == 8 ~ "Angolan",
    Nacionality == 9 ~ "Cape Verdean",
    Nacionality == 10 ~ "Guinean",
    Nacionality == 11 ~ "Mozambican",
    Nacionality == 12 ~ "Santomean",
    Nacionality == 13 ~ "Turkish",
    Nacionality == 14 ~ "Brazilian",
    Nacionality == 15 ~ "Romanian",
    Nacionality == 16 ~ "Moldova",
    Nacionality == 17 ~ "Mexican",
    Nacionality == 18 ~ "Ukrainian",
    Nacionality == 19 ~ "Russian",
    Nacionality == 20 ~ "Cuban",
    Nacionality == 21 ~ "Colombian",
    TRUE ~ NA_character_
  ))

datos$Displaced <- as.logical(datos$Displaced)
datos$Educational.special.needs <- as.logical(datos$Educational.special.needs)
datos$Debtor <- as.logical(datos$Debtor)
datos$Tuition.fees.up.to.date <- as.logical(datos$Tuition.fees.up.to.date)
datos$Scholarship.holder <- as.logical(datos$Scholarship.holder)
datos$International <- as.logical(datos$International)
datos$Daytime.attendance <- as.logical(datos$Daytime.evening.attendance)


bool_cols <- c("Displaced", "Educational.special.needs", "Debtor", "Tuition.fees.up.to.date", "Scholarship.holder")
datos[bool_cols] <- lapply(datos[bool_cols], factor)

datos$Nacionality <- as.factor(datos$Nacionality)

datos$Gender_Target <- paste(datos$Gender, datos$Target, sep = " ")
datos$Gender_Target <- gsub(" ", "_", datos$Gender_Target)

```

```{r}
occupation_map_mujeres <- c("Secondary Degree",
                    "Bachelor's Degree",
                    "Bachelor's Degree",
                    "Master's",
                    "Doctorate",
                    NA,
                    NA,
                    NA,
                    "Uncompleted secondary school",
                    "Uncompleted secondary school",
                    NA,
                    "Uncompleted secondary school",
                    "Specialized course",
                    "Uncompleted secondary school",
                    NA,
                    NA,
                    NA,
                    "Specialized course",
                    "Uncompleted secondary school",
                    NA,
                    "Specialized course",
                    NA,
                    NA,
                    NA,
                    "Uncompleted primary school",
                    "Uncompleted secondary school",
                    NA,
                    "Uncompleted secondary school",
                    NA,
                    NA,
                    "Uncompleted primary school",
                    "Uncompleted primary school",
                    "Uncompleted primary school",
                    "Uncompleted primary school",
                    "Specialized course",
                    "Secondary Degree",
                    "Specialized course",
                    "Specialized course",
                    "Bachelor's Degree",
                    "Master's")

datos$Mother.s.occupation.name <- occupation_map_mujeres[datos$Mother.s.occupation]
datos$Mother.s.occupation.name <- as.factor(datos$Mother.s.occupation.name)


occupation_map_hombres <- c("Secondary Degree",
                    "Bachelor's Degree",
                    "Bachelor's Degree",
                    "Master's",
                    "Doctorate",
                    NA,
                    NA,
                    NA,
                    "Uncompleted secondary school",
                    "Uncompleted secondary school",
                    NA,
                    "Uncompleted secondary school",
                    "Specialized course",
                    "Uncompleted secondary school",
                    NA,
                    NA,
                    NA,
                    "Specialized course",
                    "Uncompleted secondary school",
                    NA,
                    "Specialized course",
                    NA,
                    NA,
                    NA,
                    "Uncompleted primary school",
                    "Uncompleted secondary school",
                    NA,
                    "Uncompleted secondary school",
                    NA,
                    NA,
                    "Uncompleted primary school",
                    "Uncompleted primary school",
                    "Uncompleted primary school",
                    "Uncompleted primary school",
                    "Specialized course",
                    "Secondary Degree",
                    "Specialized course",
                    "Specialized course",
                    "Bachelor's Degree",
                    "Master's")

datos$Father.s.occupation.name <- occupation_map_hombres[datos$Father.s.occupation]
datos$Father.s.occupation.name <- as.factor(datos$Father.s.occupation.name)

datos$promedioNotas <- (datos$Curricular.units.1st.sem..grade. + datos$Curricular.units.2nd.sem..grade.) / 2


datos_mujer <- datos %>% filter(Gender == "mujer")
datos_hombre <- datos %>% filter(Gender == "hombre")
datos_scholarship <- datos %>% filter(Scholarship.holder == TRUE)
datos_NOTscholarship <- datos %>% filter(Scholarship.holder == FALSE)
```

# Análisis descriptivo

### Por género

```{r}
ggplot(datos, aes(x = Gender, fill = Gender)) +
  geom_bar() +
  labs(x = "Genero", y = "Cantidad", title = "Distribucion de Género") +
  scale_fill_manual(values = c("steelblue", "pink")) +
  theme_minimal() +
  theme(axis.text = element_text(size = 12, color = "black"),
        axis.title = element_text(size = 14),
        plot.title = element_text(size = 16, face = "bold"))

```

### Por edades

```{r}

qplot(Target, Age.at.enrollment, data=datos,
 geom=c("violin"), trim = FALSE,  fill = factor(Target))+ 
  geom_boxplot(width=0.1)+
  labs(y = "Edades", x = "Target", title = "Distribución por Target")+
  coord_cartesian(ylim = c(15, 40))

```

### Cantidad de alumnos por target

```{r}
ggplot(datos, aes(x = Target, fill = Target)) +
  geom_bar() +
  labs(x = "Target", y = "Cantidad", title = "Distribucion de Target") +
  scale_fill_manual(values = c("firebrick3", "blue", "chartreuse3")) +
  theme_minimal() +
  theme(axis.text = element_text(size = 12, color = "black"),
        axis.title = element_text(size = 14),
        plot.title = element_text(size = 16, face = "bold"))
```

### Por estado civil

```{r}
contarMaritalStatus <- data.frame(table(datos$Marital.status))

ggplot(contarMaritalStatus, aes(x = reorder(Var1, -Freq), y = Freq, fill = Var1)) +
  geom_bar(stat = "identity") +
  geom_text(aes(label = Freq), vjust = -0.5, size = 2) +
  labs(x = "Estado Civil", y = "Cantidad", title = "Distribucion del estado civil") +
  theme(axis.text.x = element_text(angle = 45, hjust = 1))
```

### Ocupacion materna

```{r}
contarMotherOccupation <- data.frame(table(datos$Mother.s.occupation.name, useNA = "always"))

ggplot(contarMotherOccupation, aes(x = reorder(Var1, -Freq), y = Freq, fill = Var1)) +
  geom_bar(stat = "identity") +
  geom_text(aes(label = Freq), vjust = -0.5, size = 2) +
  labs(x = "Educacion", y = "Cantidad", title = "Distribucion de la educacion de la madre") +
  theme(axis.text.x = element_text(angle = 45, hjust = 1, size = 6))
```

### Ocupacion paterna

```{r}
contarFatherOccupation <- data.frame(table(datos$Father.s.occupation.name, useNA = "always"))

ggplot(contarFatherOccupation, aes(x = reorder(Var1, -Freq), y = Freq, fill = Var1)) +
  geom_bar(stat = "identity") +
  geom_text(aes(label = Freq), vjust = -0.5, size = 2) +
  labs(x = "Educacion", y = "Cantidad", title = "Distribucion de la educacion de la padre") +
  theme(axis.text.x = element_text(angle = 45, hjust = 1, size = 6))
```

### Notas del 1er semestre según target

```{r}
ggplot(datos, aes(x = Curricular.units.1st.sem..grade., y = Target, fill = Target)) +
  geom_density_ridges() +
  theme_ridges() + 
  theme(legend.position = "none") +
  labs(x = "Notas 1er semestre", title = "Notas del primer semestre")
```

### Calificaciones del 1er y 2do Semestre por target y género

```{r}
datos_notas_filtradas <- datos %>% filter(Curricular.units.1st.sem..grade. >= 10 & Curricular.units.2nd.sem..grade.>= 10)

ggplot(datos_notas_filtradas, aes(x=Curricular.units.1st.sem..grade., y=Curricular.units.2nd.sem..grade., color=Target)) + geom_point() +
  geom_smooth(method="lm", se=FALSE)+
  geom_point(size=0.05, shape=18) +
  scale_colour_brewer(palette = "Set1")


ggplot(datos_notas_filtradas, aes(x=Curricular.units.1st.sem..grade., y=Curricular.units.2nd.sem..grade., color=Gender)) + geom_point() +
  geom_smooth(method="lm", se=FALSE)+
  geom_point(size=0.05, shape=18) +
  scale_color_manual(values = c("steelblue", "pink"))
```

### ¿Hay relacion entre el género y el abandono de la carrera?

```{r}
ggplot(data=datos, aes(x = Target, fill = Gender)) +
  geom_bar(position = "stack") +
  geom_bar(position = "stack", stat = "count", aes(y = ..prop..)) +
  scale_fill_manual(values = c("steelblue","pink")) +
  labs(x = "Target", y = "Cantidad", title = "Distribución por género del target") +
  theme_minimal() +
  theme(axis.text.x = element_text(angle = 45, hjust = 1))

targetMujeres <- ggplot(data=datos_mujer, aes(x = Target, fill = Target)) +
  geom_bar(position = "stack") +
  scale_fill_manual(values = c("firebrick3", "blue", "chartreuse3")) +
  labs(x = "Target Mujeres", y = "Cantidad relativizada", title = "Distribución mujeres") +
  theme_minimal() +
  theme(axis.text.x = element_text(angle = 45, hjust = 1))

targetHombres <- ggplot(data=datos_hombre, aes(x = Target, fill = Target)) +
  geom_bar(position = "stack") +
  scale_fill_manual(values = c("firebrick3", "blue", "chartreuse3")) +
  labs(x = "Target Hombres", y = "Cantidad relativizada", title = "Distribución hombres") +
  theme_minimal() +
  theme(axis.text.x = element_text(angle = 45, hjust = 1))

grid.arrange(targetMujeres, targetHombres, ncol = 2)
```

### Carreras por género

```{r}
ggplot(data=datos, aes(x = Course, fill = Gender)) +
  geom_bar(position = "stack") +
  scale_fill_manual(values = c("steelblue", "pink")) +
  labs(x = "Carrera", y = "Cantidad") +
  theme_minimal() +
  theme(axis.text.x = element_text(angle = 45, hjust = 1)) +
  coord_flip()
```

### Carreras por target

```{r}
ggplot(data=datos, aes(x = Course, fill = Target)) +
  geom_bar(position = "stack") +
  scale_fill_manual(values = c("firebrick3", "blue", "chartreuse3")) +
  labs(x = "Carrera", y = "Cantidad") +
  theme_minimal() +
  theme(axis.text.x = element_text(angle = 45, hjust = 1)) +
  coord_flip()

```

### Carreras en mujeres y hombres por target

```{r}
ggplot(data=datos_mujer, aes(x = Course, fill = Target)) +
  geom_bar(position = "stack") +
  scale_fill_manual(values = c("firebrick3", "blue", "chartreuse3")) +
  labs(x = "Carreras de las mujeres", y = "Cantidad") +
  theme_minimal() +
  theme(axis.text.x = element_text(angle = 45, hjust = 1)) +
  coord_flip()

ggplot(data=datos_hombre, aes(x = Course, fill = Target)) +
  geom_bar(position = "stack") +
  scale_fill_manual(values = c("firebrick3", "blue", "chartreuse3")) +
  labs(x = "Carreras de los hombres", y = "Cantidad") +
  theme_minimal() +
  theme(axis.text.x = element_text(angle = 45, hjust = 1)) +
  coord_flip()
```

```{r}
ggplot(data=datos, aes(x = Target, fill = Scholarship.holder)) +
  geom_bar(position = "stack") +
  scale_fill_manual(values = c("firebrick3","chartreuse3")) +
  labs(x = "Target", y = "Cantidad", title = "Distribución de alumnos con becas") +
  theme_minimal() +
  theme(axis.text.x = element_text(angle = 45, hjust = 1))


ggplot(data=datos, aes(x = Target, fill = Debtor)) +
  geom_bar(position = "stack") +
  scale_fill_manual(values = c("firebrick3","chartreuse3")) +
  labs(x = "Target", y = "Cantidad", title = "Distribución de alumnos deudores") +
  theme_minimal() +
  theme(axis.text.x = element_text(angle = 45, hjust = 1))

```

### ¿Qué carreras abandonan más?

```{r}
tablaCarrera = table(datos$Course,datos$Target)

par(las=2,cex.lab = 0.02)

mosaicplot(tablaCarrera, main="Abandono por carrera",
col=c("firebrick3", "blue", "chartreuse3"))

```

### Género y carrera

```{r}
table_df <- table(datos$Gender, datos$Course)

data <- as.data.frame.matrix(xtabs(Freq ~ Var1 + Var2, data = as.data.frame(table_df)))

datanorm <- as.data.frame(sapply(data, as.numeric))
datanorm <- t(apply(datanorm, 1, function(x) x/sum(x)))


rownames(data) <- c("hombre", "mujer")
rownames(datanorm) <- c("hombre", "mujer")

min_value <- rep(min(apply(data, 2, min)),length(unique(datos$Course)))
min_row <- data.frame(t(min_value))
colnames(min_row) <- colnames(data)
rownames(min_row) <- " "

max_value <- rep(max(apply(data, 2, max)),length(unique(datos$Course)))
max_row <- data.frame(t(max_value))
colnames(max_row) <- colnames(data)
rownames(max_row) <- " "

min_valuenorm<- rep(min(apply(datanorm, 2, min)),length(unique(datos$Course)))
min_rownorm <- data.frame(t(min_valuenorm))
colnames(min_rownorm) <- colnames(datanorm)
rownames(min_rownorm) <- " "

max_valuenorm <- rep(max(apply(datanorm, 2, max)),length(unique(datos$Course)))
max_rownorm <- data.frame(t(max_valuenorm))
colnames(max_rownorm) <- colnames(datanorm)
rownames(max_rownorm) <- " "

data <- rbind(max_row,min_row, data)
datanorm <- rbind(max_rownorm,min_rownorm, datanorm)

color_border <- c("steelblue","pink")


radarchart( data  , axistype=1 , 
    pcol=color_border , plwd=4 , plty=1,
    cglcol="grey", cglty=1, axislabcol="grey", caxislabels=seq(0,600,150), cglwd=0.4,
    vlcex=0.5
    )
```

```{r}
#RELATIVIZADO EN PORCENTAJES HOMBRES/MUJERES
radarchart( datanorm  , axistype=1 , 
    pcol=color_border , plwd=4 , plty=1,
    cglcol="grey", cglty=1, axislabcol="grey", caxislabels=seq(0,20,5), cglwd=0.4,
    vlcex=0.5
    )

```
